* Nodos de bulk atados: 2 de pozo n -> VDD, 1 de sustrato -> VSS.
*   magic no extrae los taps de este layout y los dejaba flotando;
*   la conexion si existe (el LVS de KLayout da 'match uniquely').
*   Quien detecta un tap que falte de verdad es el LVS, no esto.
* NGSPICE file created from OPAM.ext - technology: gf180mcuD

.subckt OPAM VSS VDD OUT INN INP
X0 a_4218_332# a_4218_332# a_7402_332# VSS nfet_06v0 ad=2.2p pd=10.88u as=1.65p ps=5.66u w=5u l=1u
X1 a_1366_3776# a_54_3660# VDD VDD pfet_06v0 ad=2.5p pd=10.5u as=4.4p ps=20.88u w=10u l=1u
X2 a_3914_4660# a_354_3660# a_3010_376# VDD pfet_06v0 ad=1.65p pd=5.66u as=1.65p ps=5.66u w=5u l=1u
X3 a_14_332# a_354_3660# a_10758_3776# VDD pfet_06v0 ad=4.4p pd=20.88u as=2.5p ps=10.5u w=10u l=1u
X4 a_6890_3660# a_354_3660# a_7090_3776# VDD pfet_06v0 ad=3.3p pd=10.66u as=2.5p ps=10.5u w=10u l=1u
X5 a_354_3660# a_354_3660# VDD VDD pfet_06v0 ad=0.88p pd=4.88u as=0.88p ps=4.88u w=2u l=1u
X6 a_2278_376# INP a_514_376# VSS nfet_06v0 ad=2.2p pd=10.88u as=2.2p ps=10.88u w=5u l=1u
X7 a_2478_3776# a_3554_332# VSS VSS nfet_06v0 ad=0.825p pd=3.16u as=1.1p ps=5.88u w=2.5u l=1u
X8 a_9646_3776# a_54_3660# VDD VDD pfet_06v0 ad=2.5p pd=10.5u as=4.4p ps=20.88u w=10u l=1u
X9 a_10430_376# a_14_332# VSS VSS nfet_06v0 ad=1.25p pd=5.5u as=2.2p ps=10.88u w=5u l=1u
X10 a_514_376# a_314_332# a_214_376# VSS nfet_06v0 ad=2.2p pd=10.88u as=1.25p ps=5.5u w=5u l=1u
X11 a_3290_3776# a_3554_332# VSS VSS nfet_06v0 ad=0.825p pd=3.16u as=1.1p ps=5.88u w=2.5u l=1u
X12 a_254_3776# a_54_3660# VDD VDD pfet_06v0 ad=2.5p pd=10.5u as=4.4p ps=20.88u w=10u l=1u
X13 a_14_332# a_314_332# a_10430_376# VSS nfet_06v0 ad=2.2p pd=10.88u as=1.25p ps=5.5u w=5u l=1u
X14 OUT a_2278_376# cap_mim_2f0_m4m5_noshield c_width=20u c_length=10u
X15 a_554_3776# a_354_3660# a_1366_3776# VDD pfet_06v0 ad=4.4p pd=20.88u as=2.5p ps=10.5u w=10u l=1u
X16 a_8534_3776# a_54_3660# VDD VDD pfet_06v0 ad=2.5p pd=10.5u as=4.4p ps=20.88u w=10u l=1u
X17 a_314_332# a_354_3660# a_9646_3776# VDD pfet_06v0 ad=4.4p pd=20.88u as=2.5p ps=10.5u w=10u l=1u
X18 a_214_376# a_14_332# VSS VSS nfet_06v0 ad=1.25p pd=5.5u as=2.2p ps=10.88u w=5u l=1u
X19 a_7602_376# a_7402_332# VSS VSS nfet_06v0 ad=1.25p pd=5.5u as=2.2p ps=10.88u w=5u l=1u
X20 OUT a_5494_376# VSS VSS nfet_06v0 ad=0.44p pd=2.88u as=0.44p ps=2.88u w=1u l=1u
X21 a_7090_3776# a_6890_3660# VDD VDD pfet_06v0 ad=2.5p pd=10.5u as=4.4p ps=20.88u w=10u l=1u
X22 a_5826_376# a_4218_332# a_5494_376# VSS nfet_06v0 ad=1.1p pd=5.88u as=0.825p ps=3.16u w=2.5u l=1u
X23 OUT a_5826_376# VDD VDD pfet_06v0 ad=0.308p pd=2.28u as=0.308p ps=2.28u w=0.7u l=20u
X24 a_11462_376# a_354_3660# VSS VSS nfet_06v0 ad=0.25p pd=1.5u as=0.44p ps=2.88u w=1u l=1u
X25 a_12682_3776# a_54_3660# VDD VDD pfet_06v0 ad=2.5p pd=10.5u as=4.4p ps=20.88u w=10u l=1u
X26 a_7402_332# a_314_332# a_7602_376# VSS nfet_06v0 ad=1.65p pd=5.66u as=1.25p ps=5.5u w=5u l=1u
X27 a_3914_4660# a_4218_332# a_3554_332# VSS nfet_06v0 ad=1.1p pd=5.88u as=0.825p ps=3.16u w=2.5u l=1u
X28 a_5494_376# a_314_332# a_2478_3776# VSS nfet_06v0 ad=0.825p pd=3.16u as=0.825p ps=3.16u w=2.5u l=1u
X29 a_5826_376# a_354_3660# a_2278_376# VDD pfet_06v0 ad=1.65p pd=5.66u as=1.65p ps=5.66u w=5u l=1u
X30 a_4218_332# a_354_3660# a_8534_3776# VDD pfet_06v0 ad=4.4p pd=20.88u as=2.5p ps=10.5u w=10u l=1u
X31 a_54_3660# a_354_3660# a_11462_376# VSS nfet_06v0 ad=0.44p pd=2.88u as=0.25p ps=1.5u w=1u l=1u
X32 a_3290_3776# INN a_554_3776# VDD pfet_06v0 ad=4.4p pd=20.88u as=4.4p ps=20.88u w=10u l=1u
X33 a_2278_376# a_3914_4660# VDD VDD pfet_06v0 ad=1.65p pd=5.66u as=2.2p ps=10.88u w=5u l=1u
X34 a_4578_4660# a_4578_4660# a_6890_3660# VDD pfet_06v0 ad=4.4p pd=20.88u as=3.3p ps=10.66u w=10u l=1u
X35 a_314_332# a_314_332# VSS VSS nfet_06v0 ad=0.44p pd=2.88u as=0.44p ps=2.88u w=1u l=1u
X36 a_2478_3776# OUT cap_mim_2f0_m4m5_noshield c_width=20u c_length=10u
X37 a_6558_376# a_14_332# VSS VSS nfet_06v0 ad=1.25p pd=5.5u as=2.2p ps=10.88u w=5u l=1u
X38 a_5494_376# a_4578_4660# a_5826_376# VDD pfet_06v0 ad=2.2p pd=10.88u as=1.65p ps=5.66u w=5u l=1u
X39 a_1246_376# a_14_332# VSS VSS nfet_06v0 ad=1.25p pd=5.5u as=2.2p ps=10.88u w=5u l=1u
X40 a_554_3776# a_354_3660# a_254_3776# VDD pfet_06v0 ad=4.4p pd=20.88u as=2.5p ps=10.5u w=10u l=1u
X41 a_12982_3776# a_354_3660# a_12682_3776# VDD pfet_06v0 ad=4.4p pd=20.88u as=2.5p ps=10.5u w=10u l=1u
X42 a_10758_3776# a_54_3660# VDD VDD pfet_06v0 ad=2.5p pd=10.5u as=4.4p ps=20.88u w=10u l=1u
X43 a_3010_376# INN a_514_376# VSS nfet_06v0 ad=2.2p pd=10.88u as=2.2p ps=10.88u w=5u l=1u
X44 a_12494_376# a_354_3660# VSS VSS nfet_06v0 ad=0.25p pd=1.5u as=0.44p ps=2.88u w=1u l=1u
X45 a_2478_3776# INP a_554_3776# VDD pfet_06v0 ad=4.4p pd=20.88u as=4.4p ps=20.88u w=10u l=1u
X46 a_3010_376# a_3914_4660# VDD VDD pfet_06v0 ad=1.65p pd=5.66u as=2.2p ps=10.88u w=5u l=1u
X47 a_514_376# a_314_332# a_1246_376# VSS nfet_06v0 ad=2.2p pd=10.88u as=1.25p ps=5.5u w=5u l=1u
X48 a_3554_332# a_314_332# a_3290_3776# VSS nfet_06v0 ad=0.825p pd=3.16u as=0.825p ps=3.16u w=2.5u l=1u
X49 a_4578_4660# a_314_332# a_6558_376# VSS nfet_06v0 ad=2.2p pd=10.88u as=1.25p ps=5.5u w=5u l=1u
X50 a_3554_332# a_4578_4660# a_3914_4660# VDD pfet_06v0 ad=2.2p pd=10.88u as=1.65p ps=5.66u w=5u l=1u
X51 a_354_3660# a_354_3660# a_12494_376# VSS nfet_06v0 ad=0.44p pd=2.88u as=0.25p ps=1.5u w=1u l=1u
.ends

